Pablo Schuster Pineda

Celular: +569 91626309 E-mail: pschusterp@gmail.com

Resumen

Ingeniero Comercial de la Universidad de Chile, trilingüe, con 15 años de experiencia ejecutiva en áreas de Administración, Finanzas y Control de Gestión en empresas nacionales y multinacionales de rubros diversos como Logística, Maquinaria, Salud, Retail, Industrial, Telco, Inmobiliario y Consultoría en cargos de Consultor Senior a Gerente de Adm. y Finanzas. Ha participado en confección de presupuestos y ha sido responsable de los estados financieros. Relación con todos los Bancos de Chile.

Líder de proyecto **implementación SAP**. Experiencia en **ordenar financieramente** Empresa luego de término de Joint Venture y desarrollar y crear **nuevos equipos de administración y finanzas**.

Líder de Due Diligence en compras de empresas.

Conocimientos en ERP SAP R3, SAP B1, Softland, QAD, AS400, Excel avanzado y Access.

Habla inglés (1 año laboral en Nueva York) y alemán (estudios de finanzas en Univ. de Alemania).

Experiencia Profesional

Yusen Logistics Chile [Logística]: Empresa Multinac. Japonesa de transporte, logística y almacenamiento. **2022 a la fecha** Subgerente de Administración y Finanzas

- Dependiendo directamente del Gerente General, a cargo del equipo de **contabilidad, tesorería, ti,** facturación, serv. grales, crédito y cobranza.
- Implementa **política de cobranza** y contribuye en fuerte reducción de indicadores de cobranza con empresas del grupo y clientes.
- **Control de los impactos** de las fluctuaciones del tipo de cambio en los resultados de la empresa.
- Desarrolla equipo hacia una modalidad de **backup**, contribuyendo al **desarrollo de las personas**.

Janssen S.A. [Maquinaria]: Empresa de maquinaria de construcción con 62 años en el mercado **2019 a 2022** Subgerente de Administración y Finanzas

- A cargo del equipo de **tesorería**, **crédito** y **cobranza**.
- Evaluación clientes para financiamiento de leasing, crédito y garantías de pagaré y prendas.
- Línea con todos los bancos para financiamiento de KT (Bullet), Comex y Capex (Leaseback).
- Experiencia con productos derivados forward y opciones.
- Lidera **Due Diligence** en compra efectiva de empresa del rubro, administra financieramente esta empresa.
- Participación activa en implementación SAP B1 con generación de mejora en procesos.

Arlab S.A. [Salud]: Empresa familiar representante de Biotronik, marca alemana de insumos médicos **2017 a 2019** Gerente de Administración y Finanzas

- A cargo de contabilidad, control de gestión, tesorería, facturación, cobranza, rrhh, servicios grales y ti.
- Internaliza la contabilidad para la empresa.
- Responsable de elaboración, ejecución y coordinación **presupuestaria**.
- Arma área de administración y finanzas, empieza con 4 personas y finaliza con 11 personas a cargo.
- Controla guías pendientes de facturar y disminuye el tiempo de demora en facturarse de **60 a 30 días.**
- Mejora los días calle de las cuentas por cobrar de 150 días a 90 días.

Kärcher [Maquinaria]: Multinac. alemana dedicada a venta de máquinas de limpieza Industrial y Hogar **2015 a 2017** Gerente de Administración y Finanzas

- A cargo de contabilidad, control de gestión, tesorería, logística, cobranza, rrhh, serv. grales y ti.
- **Implementa SAP** en la empresa con equipo multidisciplinario alemán.
- Contacto directo con Gcias en **Alemania y Argentina** en temas de gestión financiera, comercial y contable.
- Implementar acciones en pro del capital de trabajo, establece y supervisa KPIs Financieros.
- Participa en término de joint venture con empresa local (Emasa) y asume nuevas responsabilidades.
- Presentación de estados financieros ante directorio en Alemania.

Air Liquide [Ind, Energía & Salud]: Multinac francesa dedicada a la producción y distribución de gases **2013 a 2015** <u>Jefe de Control de Gestión</u>

- Responsable de los **estados financieros y reportes de ventas, costos y gastos**.
- Responsable del financiamiento de la compañía.
- **Relación con Francia y Brasil** referente a temas contables, financieros y de reporte.
- Asume con éxito desafío de liderar el área de control de gestión ante desvinculación de Controller.
- Participación activa en proceso de convergencia a IFRS.

SMU [Retail]: Holding de retail de supermercados del grupo Saieh **2010 a 2013** Subgerente Control de Gestión Comercial SMU

- Responsable del **control de los ingresos de negociaciones comerciales** con proveedores.
- Responsable del **reporting** comercial de Supermercados Chile.
- Elaboración y seguimiento del presupuesto de la cuenta negociación con proveedores.
- Integrar adquisición de nuevas empresas al reporting y al control de ingresos por negociaciones.
- Evaluación de **efectividad de promociones** y control de márgenes y precios de productos.

Telefónica Chile [Telco]: Multinacional española proveedora de servicios de telecomunicaciones **2008 a 2010** Consultor de Estudios Senior, Gerencia de Finanzas

- Participa en la evaluación de alternativas de financiamiento (Bonos, Créditos, Covenant).
- Desarrollo del presupuesto y análisis del flujo de caja y del working capital de la compañía.
- Reporte y seguimiento del riesgo de crédito comercial.

<u>Parque del Recuerdo,</u> Asesor Gerencia de Adm. y Finanzas (2007)

<u>Deloitte,</u> Analista de Financial Advisory Services (2006)

<u>American Society of Composers, Authors and Publishers,</u> Trainee (Nueva York) (2005)

<u>IBM,</u> Analista Comercial (2004)

<u>Cursos</u>

- Curso Gestión Tributaria Universidad de Chile, 2019 / IFRS Consulting: Curso IFRS
- DICTUC: Curso "Cuadro de Mando Integral Aplicado" (Balanced Scorecard)

Educación

- Ingeniería Comercial, Universidad de Chile / Intercambio Becado Universidad Alemania
- Educación Escolar: Colegio Alemán de Santiago / Intercambio Escolar en Alemania.
- Inglés (TOEFL) y Alemán (Deutsches Sprachdiplom), ambos nivel avanzado.